臺灣臺中地方法院刑事判決　　　　　　94年度重訴字第2228號
公　訴　人　臺灣臺中地方法院檢察署檢察官
被　　　告　子○○
選任辯護人　陳芝荃律師
　　　　　　宋永祥律師
被　　　告　己○○
指定辯護人　賴銘耀律師
被　　　告　丁○○
選任辯護人　熊梓檳律師
　　　　　　林堡欽律師
上列被告因毒品危害防制條例等案件，經檢察官提起公訴（94年
度偵字第8372號），及追加起訴（94年度偵字第15714號），本
院判決如下：
    主    文
子○○未經許可，持有手槍，累犯，處有期徒刑陸年，併科罰金
新台幣貳拾萬元，罰金如易服勞役，以罰金總額與陸個月之日數
比例折算，扣案如附表一所示之手槍壹支、土造子彈參顆均沒收
；又共同意圖販賣而持有第二級毒品，累犯，處有期徒刑陸年拾
月，扣案如附表二編號一所示之第二級毒品甲基安非他命伍包（
淨重肆仟玖佰肆拾肆點伍玖公克）沒收銷燬之，扣案如附表二編
號二所示之包裝塑膠袋伍只沒收；又共同偽造公印文，累犯，處
有期徒刑陸月，扣案如附表三所示之偽造證件貳張沒收。應執行
有期徒刑拾參年，併科罰金新台幣貳拾萬元，罰金如易服勞役，
以罰金總額與陸個月之日數比例折算。扣案如附表二編號一所示
之第二級毒品甲基安非他命伍包（淨重肆仟玖佰肆拾肆點伍玖公
克）沒收銷燬之，如附表一所示之手槍壹支、土造子彈參顆、如
附表二編號二所示之包裝塑膠袋伍只、附表三所示之偽造證件貳
張均沒收。
己○○未經許可，寄藏手槍，處有期徒刑伍年貳月，併科罰金新
台幣拾萬元，罰金如易服勞役，以銀元參佰元即新台幣玖佰元折
算壹日。扣案如附表一所示之手槍壹支、土造子彈參顆均沒收。
丁○○共同意圖販賣而持有第二級毒品，處有期徒刑柒年陸月，
扣案如附表二編號一所示之第二級毒品甲基安非他命伍包（淨重
肆仟玖佰肆拾肆點伍玖公克）均沒收銷燬之，扣案如附表二編號
二所示之包裝塑膠袋伍只沒收。
    犯罪事實
一、子○○（綽號阿偉）前因違反槍砲彈藥刀械管制條例案件，
    經臺灣高等法院臺中分院判處有期徒刑1年4月確定；嗣又因
    施用第一、二級毒品，經同院各判處有期徒刑1年4月、8月
    ，應執行有期徒刑1年10月確定；上開二案經接續執行後，
    於92年4月23日縮短刑期假釋出獄，於92年11月27日假釋期
    滿執行完畢；丁○○（綽號大胖、阿兄）曾於85年間因違反
    麻醉藥品管理條例案件被定應執行刑有期徒刑7年確定，於
    91 年11月6日縮短刑期假釋出監，現仍在假釋期間，均猶不
    知悔改，而與己○○分別有如下犯行：
（一）子○○明知手槍及子彈未經允許不得持有，於94年5月9日
      21時許前某日，在不詳處所取得德國SIG SAUER廠製Ｐ228
      型口徑9mm制式具殺傷力之半自動手槍1支（槍枝管制編號
      0000000000，含彈匣1個）及具殺傷力之口徑9mm制式子彈
      1顆、土造子彈5顆、彈殼1個等物，並基於未經許可持有
      槍、彈之犯意而持有之，其後並將之交予姓名年籍不詳之
      人 (即行動電話為0000000000號之使用人，登記使用人為
      丙○○，惟真實之使用人姓名年籍則不詳，以下則以「丙○○」代之），嗣「丙○○」即於94年5月9日將上開槍彈
      持至彰化縣和美鎮○○路○段200號子○○之表弟己○○
      住處，欲交還予子○○，惟因該處大門鎖著，「丙○○」
      即將上開槍彈連同子○○之皮包放置於隔壁一個紙箱子內
      並以安全帽蓋著，並於同日晚上8時36分及47分許，以簡
      訊告知子○○上情，而子○○隨即打電話予住在該處之己○○，請其將皮包內之手槍、子彈等物取出藏好。己○○
      雖明知子○○所持有之手槍、子彈為槍砲彈藥刀械管制條
      例所管制之物品，礙於其與子○○係表兄弟，乃基於寄藏
      之故意，將前開手槍、子彈等物取出，並藏放停在彰化縣
      和美鎮○○路○段200號屋旁之車號FR5-692號機車（登記
      名義人為己○○之弟庚○○）之置物箱內，並將子○○之
      皮包拿至住處二樓藏放。
（二）子○○與丁○○共同基於意圖販賣第二級毒品甲基安非他
      命（起訴書誤載為安非他命）之犯意聯絡，於94年5月9日
      ，由子○○駕駛向不知情之癸○○所借得車號8V-8832號
      休旅車搭載乙○○自台中南下高雄，並於晚間至高雄縣鳳
      山市○○○路○段8號桂林汽車旅館230號房內休息，之後
      改住宿（登記乙○○名義），再由丁○○將總價新臺幣（
      下同）二百五十萬元之第二級毒品甲基安非他命五包（如
      附表二所示）拿至桂林汽車旅館230號房內交予子○○，
      準備由子○○攜回臺中、嘉義等地區販賣謀利，其二人並
      已協議，每售出一公斤（即一包）子○○即可獲利五萬元
      。子○○隨後即與乙○○一同將上開第二級毒品藏置於木
      質音箱內，並搬至車號8V -8832號休旅車之後座放置，準
      備由子○○找尋買主以每一包二百五十五萬元之價格出售
      。
（三）子○○因犯毒品案件應入監執行有期徒刑1年7月，嗣未按
      時報到執行，而知悉遲早將被通緝（其後經臺灣彰化地方
      法院檢察署於94年3月8日發布通緝），即於94年2月間，
      與年籍姓名不詳綽號「阿堂」之成年人共同基於偽造公印
      文、印文以偽造、行使偽造特種文書之犯意聯絡，由子○○先偷抄錄其友人癸○○國民身分證上之年籍資料後，再
      由子○○拿其個人半身照片2張至台北市某處交予「阿堂
      」，而以3萬元之代價，由「阿堂」偽造內政部公印文及
      彰化縣政府之鋼印文（無證據證明有偽造各該印章）而偽
      造癸○○之國民身分證一張，及偽造「交通部駕駛執照製
      發之章」之印文及「交通部公路總局製發之章」之鋼印文
      （無證據證明有偽造各該印章）而偽造癸○○之普通聯結
      車駕駛執照一張，並隨身攜帶，足以生損害於戶政、監理
      機關對於國民身分證及駕駛執照管理之正確性及癸○○。
二、嗣因臺灣臺中地方法院檢察署檢察官偵辦其他毒品案件中發
    現前情，於94年5月10日1時55分許，指揮行政院海岸巡防署
    中部地區巡防局臺中機動查緝隊、臺中縣警察局豐原分局在
    高雄市小港區○○○路與機場路口逮捕子○○（及乙○○、
    辛○○、吳育德、蘇展民等共5人），子○○並向逮捕員警
    行使前開偽造之癸○○國民身分證，足以生損害於犯罪偵查
    機關對於犯罪偵查之正確性及癸○○，惟嗣後遭警識破，並
    扣得偽造之癸○○國民身分證一張及普通聯結車駕駛執照一
    張。另於同日11時許，因子○○上開藏放槍枝情事為實施通
    訊監察人員知悉，並告知逮捕子○○等人之員警後，即由檢
    警帶同子○○至彰化縣和美鎮○○路○段200號己○○住處查
    緝，己○○原對檢警謊稱已將槍彈依子○○指示交與他人，
    惟嗣後乃主動供承前開槍枝、子彈之藏放位置，而由檢警在
    車號FR5-692號機車之置物箱內扣得德國SIG SAUER廠製P228
    型口徑9MM制式具殺傷力之半自動手槍1支（槍枝管制編號
    0000000000，含彈匣1個）及具殺傷力之口徑9MM制式子彈1
    顆、土造子彈5顆、彈殼1個等物；其後，行政院海岸巡防署
    中部地區巡防局臺中機動查緝隊、臺中縣警察局豐原分局員
    警發現子○○另將大批毒品藏放在高雄縣鳳山市○○○路○
    段8號桂林汽車旅館內之汽車中，乃緊急前往查扣，於同年
    月11日零時許，在子○○引領下，在車號8V-8832號自用小
    客車後座木質音箱中，扣得總價約二百五十萬元之第二級毒
    品甲基安非他命（起訴書誤載為安非他命）5包（如附表二
    所示、含包裝塑膠袋5只）。再由警員循線於94年9月28日5
    時30分許，在高雄市前鎮區○○○路399巷15號前拘提丁○○到案。
三、案經臺灣臺中地方法院檢察署檢察官指揮行政院海岸巡防署
    中部地區巡防局臺中機動查緝隊、臺中縣警察局豐原分局報
    請臺灣臺中地方法院檢察署檢察官偵查起訴。
　　　理　　由
一、證據能力部分
　　被告子○○之選任辯護人以共同被告己○○於警詢之陳述為
　　審判外之陳述，而認無證據能力，另被告子○○、己○○及
　  渠等之辯護人亦質疑被告子○○、己○○於警詢自白之任意
    性。經查，「被告以外之人於檢察事務官、司法警察官或司
　  法警察調查中所為之陳述，與審判中不符時，其先前之陳述
    具有較可信之特別情況，且為證明犯罪事實存否所必要者，
    得為證據。」刑事訴訟法第159條之2定有明文。經查，共同
　　被告己○○於本院改稱：當時是子○○先打電話給我弟弟庚○○說要借機車，然後辛○○再去我家裡將機車騎走，辛○○他要去高雄之前把機車騎回來，告訴我說子○○有背包要
    寄放在我那裡，說他也有東西先寄放在我機車置物箱處，我
　　當時問他是什麼東西，他說沒有什麼東西，他去高雄回來就
　  會拿走了，是警察他們來說有槍，且搜到機車處我才想到辛○○說有東西寄放在機車置物箱內，我才想起會不會是槍，
    我就告知警察可能放置在機車內，結果打開來看就是槍云云
    ，而與其於警詢所述不符。再查，共同被告己○○非但於警
    詢為上開供述，其於同日檢察官偵訊時所述亦與其於警詢之
    供述相符，且經具結證明屬實（94偵8499號卷第88頁、本院
    卷二第86頁）。另證人即製作己○○警詢筆錄之偵查員陳聰
    榮亦到庭具結證稱：（己○○說你們有對他刑求？）不可能
    ，事證明確不可能刑求等語（本院卷一第198頁），而經本
    院提示被告己○○之警詢筆錄，己○○亦自承甲○○沒有對
    我刑求、我是有這樣說沒有錯（本院卷一第199頁）、警詢
    筆錄內容當時在警局確實有那樣說，警察在警局沒有打我，
    但很兇，警察逮捕我時有與我拉扯我有受傷，但這傷與做筆
    錄沒有關係等語（本院卷一第299頁），而經本院向台灣台
    中看守所函詢被告己○○入所之健康檢查資料，據函復稱：
    「自述：戒斷症狀、右膝紅腫，舊疤：臂部、右肩、胸部」
    有台灣台中看守所新收收容人外傷記錄表附卷（本院卷一第
    225頁)可稽，則被告己○○當時即便有其所自述之右膝紅腫
    情形，亦應係如其所述，係在員警逮捕時所受之傷勢，難認
    有何刑求情事，並再參諸卷附之0000000000、0000000000
    號行動電話雙向通聯紀錄內容，亦與共同被告己○○於警詢
    所述之情節符合（詳下述），則本院認被告己○○之警詢陳
    述，具有較可信之特別情況，且為證明被告子○○犯罪事實
    存否所必要，且被告己○○此部分之自白之任意性亦無疑義
    ，故認有證據能力。另被告子○○雖於94年10月5日本院審
    理時稱：我在警局會說販賣毒品是因為警員一直刑求，我受
    不了，才說我是販賣毒品等語（本院卷一第196頁），惟查
    ，就被告子○○所稱之刑求地點，其先則稱：（被逮捕後）
    我們5人都被帶到「丹麥汽車旅館」，當時他們還不知道我
    身分，就一直刑求，他們要指證我叫子○○等語，惟嗣後又
    稱：（之前為何沒有提到刑求）他們是在「路上」打等語，
    另就員警刑求之方法及其所受傷勢，被告子○○稱：就是手
    銬銬後面，頭用白部，用開水燙我的小弟弟（指生殖器），
    （入看守所時你有傷嗎？）我頭部有腫起來等語（本院卷一
    第196頁），惟經本院向台灣台中看守所函詢被告子○○之
    入所健康檢查資料，據函復稱： 「左腿、右手臂、左耳、
    左肩有傷」 (本院卷第223頁），故看不出有何被告子○○
    所謂之「頭部有傷」、「以開水燙小弟弟」之情形，且無以
    手銬銬後面所導致的紅腫或瘀傷情形，並參諸被告子○○於
    94年5月11日偵訊即稱：在「逮捕時」警察動作「較粗暴」
    ，在警局就不會了，讓我們完全自白等語（參偵8372號卷第
    54頁），且此段陳述係被告子○○在檢察官偵訊之末，被告
    子○○自己所為之補充陳述，當時復有委任律師在場，該陳
    述應堪屬實，則被告子○○雖於入所時有上開傷勢，惟或係
    遭員警逮捕時所導致，難謂其嗣後翻供並以刑求抗辯為可採
    ，故本院亦認被告子○○之警詢筆錄具有證據能力，此均合
    先敘明。
二、實體部分
（一）子○○持有、己○○寄藏槍彈部分
    訊據被告子○○、己○○二人均坦承於上開時地為警查獲有
    如附表一所示之手槍及子彈之事實，惟被告子○○矢口否認
    有何持有犯行，辯稱：我當時要南下到高雄所以將背包
    請辛○○放在己○○家裡，不知道為何包包內會有槍。包包
　  是我的沒有錯，但是槍搜出來的時候不是在包包內，槍是在
    機車置物箱內，不是在包包內，包包在哪裡我不知道，我只
　　有拜託辛○○將背包交給己○○保管，至於裡面為何會放槍
　　彈我不知道，包包裡面只有我的行照一張，及一包海洛因而
  　已，我因為怕臨檢被查到，所以交給己○○保管，我去高雄
    打算二、三天就回來了，我自己有施用毒品習慣云云；另被
　　告己○○亦矢口否認有何寄藏如附表一所示槍彈之犯行，亦
　  辯稱：當時是子○○先打電話給我弟弟庚○○說要借機車，
    然後辛○○再去我家裡將機車騎走，辛○○他要去高雄之前
    把機車騎回來，告訴我說子○○有背包要寄放在我那裡，說
    他也有東西先寄放在我機車置物箱處，我當時問他是什麼東
    西，他說沒有什麼東西，他去高雄回來就會拿走了，是警察
    他們來說有槍，且搜到機車處我才想到辛○○說有東西寄放
    在機車置物箱內，我才想起會不會是槍，我就告知警察可能
    放置在機車內，結果打開來看就是槍云云。經查被告己○○
    、子○○二人此部分犯行，業據己○○於94年5月10日警詢
　  時供稱及證稱：九○手槍一把、子彈六顆是子○○的。子○○昨（九）日晚上九點多，打電話給我說，他的背包有叫人
    放在我住處屋旁牆角，裡面有一把槍、及一串車子鑰匙，要
    我將槍藏好，我就將槍械及子彈從背包內拿出來，藏放在我
    弟弟庚○○所有之FR5-692號機車置物箱內，然後打電話給
    子○○說槍械已藏好，要他儘速來拿回去。子○○是我堂兄
    ，沒有任何仇恨等語（94偵8499卷第35頁以下）；其於同日
    檢察官偵訊時亦再供承：查獲的槍枝不是我的，是我堂哥子
    ○○的，（子○○有無坦承槍砲是他的？）絕對是他的，辛○○也知道槍枝是子○○的等語（94偵8372卷第70頁背面）
    ，而經檢察官向本院聲請羈押被告己○○時，其於同日本院
    羈押訊問亦再供承：「手槍、子彈均不是我的，是前天晚上
    子○○到我住處寄放在我那裡的。我將手槍、子彈放在FR5-
    692號機車座墊底下之置物箱等語（94聲羈564卷第4頁），
    已自承及證明其與子○○二人之上開犯行，復有子○○所自
    承由其使用之0000000000號行動電話雙向通聯紀錄附卷可稽
    ，而查該通聯紀錄即有一男子「丙○○」於94年5月9日20時
    36 分以簡訊通知子○○稱「阿偉你的東西壞鐵 (應指本案
    槍枝)鑰匙全部都在你的包袱裡面，今天我萬客叔有來告訴
    我，朋友一場就這算了，我把你的東西還你，在彰草路你住
    的地方」、於同日20時47分亦再次以簡訊通知子○○「真的
    很抱歉那裡們 (門)都鎖著，我知 (只)好放再 (在)隔壁那
    裡有一個只 (紙)箱子用安全帽蓋著，你在 (再)自己叫人拿
    進去，不然丟掉不要怪我」。被告子○○雖否認有收到該兩
    通簡訊，且稱其綽號叫「阿威」不是「阿偉」，惟其亦自承
    ：伊有一位朋友叫萬客，而0000000000、0000000000號行動
    電話是伊使用的沒錯等語，另被告丁○○則供稱：（你都如
    何稱呼子○○？）我忘記了，我有叫他阿偉（台語）等語（
    本院卷二第28頁），而經告知被告子○○上開被告丁○○之
    陳述，被告子○○始坦承：（對於丁○○說他也有叫你阿偉
    有無意見？）無意見等語（本院卷二第73頁），顯然被告子
    ○○應有收悉該兩通簡訊無訛。再於同日21時05分許，己○○之0000000000號行動電話與子○○所使用之0000000000號
    行動電話亦確有通話之事實，亦有0000000000號行動電話雙
    向通聯紀錄存卷可參，又證人即查獲本案之豐原分局小隊長
    壬○○亦到庭具結證稱：（後來為何到己○○那邊去搜槍？
    ）通訊機房告訴我們己○○住處外面好像有放一把槍，然後
    我們就請子○○帶我們過去，：：：我們是先找到子○○的
    包包是在二樓，包包內有子○○的證件，在通訊監察聽到的
    是包包放在房子的外面，因為我們在二樓查到的包包裡面沒
    有槍，我們問己○○槍在哪裡，己○○說槍確實本來有放在
    他那裡，但子○○有打電話叫己○○將槍拿去彰化交給綽號
    不知道叫什麼的人，跟我們說槍已經不在這裡了，後來我們
    繼續搜索，檢察官有與己○○說話，己○○就帶檢察官到機
    車那邊，將機車坐墊打開，槍就搜索出來了等語（本院卷一
    第193、194頁），就時間及案情上均與被告己○○上開警、
    偵訊之自白相符，則被告己○○之上開自白應堪採信，且若
    該槍彈是辛○○所放置於該處，則以上開簡訊傳送之時間來
    看，辛○○當時即與被告子○○在一起（子○○自承其與辛○○等人一同南下，且嗣後亦一同被查獲），其又何以要發
    上開簡訊通知在一旁之被告子○○上情？故被告子○○、己○○二人嗣後所辯顯係卸責之詞而不足採，另有如附表一所
    示之槍、彈扣案可佐，且上開槍、彈經送內政部警政署刑事
    警察局鑑驗，結果亦認「送鑑制式手槍一支（含彈匣，槍枝
    管制編號0000000000），認係德國SIG SAUER廠製Ｐ228型口
    徑9mm制式半自動手槍，機械性能良好，可擊發同口徑制式
    子彈，認具殺傷力。送鑑制式子彈一顆，認係口徑9mm制式
    子彈（經試射），認具殺傷力。送鑑土造子彈五顆，認均係
    具直徑約9mm金屬彈頭之土造子彈，經採樣二顆試射，均可
    擊發，認均具殺傷力」，有內政部警政署刑事警察局槍彈鑑
    定書附卷（94偵8372卷第64至68頁）可稽，故被告己○○、
    子○○二人此部分之犯行洵堪認定。另證人己○○之弟庚○○雖到庭具結證稱：子○○於94年5月8日有打電話向我借機
    車，後來是辛○○來醫院跟我拿鑰匙，機車後來有無還我不
　　知道等語（本院卷第188頁），惟其證詞亦僅能證明94年5月
　  8日子○○曾向其借機車，並由辛○○來拿走鑰匙，至於機
    車內何以會有扣案之槍、彈，其亦稱不知情，自難為有利於
    被告己○○、子○○二人之認定。另被告子○○於檢察官偵
    訊辯稱：（為何後來槍枝會在彰化和美鎮？）本來我在下高
    雄之前我叫辛○○把我包包放在己○○他家，後來己○○打
    電話過來說包包裡面有一支槍，我就問辛○○為何包包內有
    槍，他說槍是他放的，我問他怎麼辦，他說請己○○放好就
    好，我就在電話中叫己○○放好云云（94偵8372號卷第54頁
    ），而辯護人亦因此聲請傳喚辛○○到庭作證，惟辛○○則
    經本院多次傳喚及拘提均未到庭應訊，另經告以聲請傳喚辛○○之辯護人應依刑事訴訟法（第176條之2）之規定，促使
    證人到場，惟義務辯護人賴律師則稱：我們有請己○○聯絡
    證人辛○○但是找不到等語，另選任辯護人宋律師亦稱：我
    們也聯絡不上證人（辛○○）等語（參本院卷二第72頁），
    且本院認此部分待證事實已臻明瞭，自無再繼續傳拘辛○○
    以為調查之必要，附此敘明。
（二）丁○○、子○○意圖販賣而持有第二級毒品部分
　　被告子○○固坦承於上開時地為警查扣有如附表二所示之第
　　二級毒品，惟亦矢口否認有何意圖販賣而持有第二級毒品犯
  　行，辯稱：是綽號「阿龍」之許榮祥（後更正為丁○○）打
    電話給我，當時我已經到高雄，我在汽車旅館開房間，沒有
    多久阿龍就過來，將所有東西交給我，我們有打開來看，知
    道是毒品，之後我跟乙○○將毒品放入汽車木質音箱內，我
    們就一起出去了。起初許榮祥他拿毒品過來叫我保管的時候
　　有告訴我，我如果可以賣的話，賣出去一公斤可以賺五萬元
　　，但我不知道價錢多少，我問他之後他說一公斤如果可以賣
  　五十五萬元的話我可以賺五萬元，但我從來都沒有答應他，
    許榮祥就說那我先幫他保管一下，之後許榮祥就跟我們一起
    出汽車旅館，他說過三天再來拿，我就將毒品放置在汽車旅
    館。乙○○也知道那是毒品，我們是好奇打開來一起看，再
　　一起將其放到木質音箱內。我與許榮祥是朋友關係，認識一
　  年多，我不知道他在販賣毒品。是他說不方便拿回去，他有
    說要吸的話就自己拿云云。被告許榮祥則辯稱：我只是幫子
    ○○仲介向綽號「鳳梨」買安非他命，日期約在九十四年四
    、五月間，因為子○○說他有想要大量賣毒品我就介紹他買
    五包毒品，一包五十萬元，總金額二百五十萬元，在屏東到
    大寮的路上交易，交易方式是對方有好幾個人，我只認識子
    ○○而已，但是他們車上很多人，約四、五個人，「鳳梨」
    那邊只有一個人過來而已，子○○的錢是子○○交給我，我
    交給鳳梨，安非他命是「鳳梨」直接拿給子○○他們。是子
    ○○與我聯絡，我的電話號碼已經忘記了，因為電話常換，
    毒品交易的時間、地點是他們說要偏僻一點的地點，但是交
    易地點不是我決定的，我是自己前往毒品交易現場，是「鳳
    梨」告訴我的，是子○○說要大量安非他命，我與「鳳梨」
    聯絡後當天交易，「鳳梨」於交易後四、五日有拿一兩安非
    他命給我，這是我跟他連絡本次販賣毒品之前他（指「鳳梨
    」）就告訴我仲介買賣後要給我一萬元及一兩安非他命，但
    後來只給我一兩安非他命而已云云。經查被告子○○、丁○○此部分犯行，業據被告子○○於94年5月11日警詢時供承
    ：查獲之二級毒品安非他命五大包（總重4964公克）是我所
    有，該8V-8832號休旅車是我向癸○○借的。我是向真實年
    籍不詳綽號「阿龍」之男子所購買。聯絡電話我忘記了，價
    值新台幣二百五十萬元。是我叫綽號「阿龍」放在8V-8832
    號休旅車該音箱內。由我找買主將該批安非他命以每一大包
    新台幣五十五萬元出售，還未找到買主，我是第一次幫他出
    售安非他命毒品，每一大包安非他命出售後我獲利新台幣五
    萬元。（你承租該房間如何使用該房間？）我承租後便將
    230號房間鑰匙放在汽車旅館櫃臺，並向櫃臺交代如果我朋
    友阿龍來，便將鑰匙交給他。（你何時與阿龍聯絡叫他將五
    大包安非他命放置於8V-8832號休旅車後車座音箱內？）我
    是於94年5月9日通知綽號阿龍的等語（參94偵8372卷第24
    頁以下），其於同日移送檢察官偵訊時亦供承：（在警局所
    言是否屬實？）是。我是看過筆錄才簽名，但昨晚後面做的
    我精神不好沒仔細看，就直接簽名。（在車號8V-8832號所
    扣約五公斤安非他命是誰的？）是綽號阿龍、高雄人、住屏
    東、在九十四年五月九日晚上他在電話中拜託我將這些毒品
    帶到嘉義找買家，價錢二五○萬元。找到買家我一公斤給我
    五萬元利潤。（毒品如何裝上車？）我跟阿龍講車在何處，
    他自己去裝的。（被逮捕其他人有無一起販賣毒品意圖？）
    沒有等語（94偵8372卷第53頁）。其於同日經檢察官向本院
    聲請羈押時，於本院羈押訊問時亦供承：我已經全部自白，
    查獲的五大包的安非他命是綽號阿龍叫我幫他找買主，阿龍
    電話通知我到桂林汽車旅館開一間房間，他會到櫃臺拿安非
    他命，放在我的車上。（阿龍真實姓名？）好像叫容吉，真
    正姓名、地址我不知道。（阿龍要你以多少價錢出售安非他
    命？）一包五十五萬元，他說一包給我五萬元的利潤。（出
    售以後你如何把錢拿去給阿龍？）也是電話聯絡等語（94聲
    羈569卷第4頁），已自承其與「阿龍」共同意圖販賣而持有
    第二級毒品之犯行，且於嗣後亦指認「阿龍」即係丁○○。
    （另就丁○○交付毒品之方式，因檢察官傳訊證人即桂林汽
    車旅館當時值班之員工戊○○後，被告子○○亦坦承是丁○○交給他的，再由其與乙○○一同放入車內，而非由丁○○
    自行放入車內，參本院卷一第302至304頁）。雖被告子○○
    於本院嗣後訊問及審理時翻異前供，改稱伊並未答應丁○○
    販賣第二級毒品，而僅係幫丁○○保管上開五大包之第二級
    毒品云云，並聲請傳喚證人乙○○，而證人乙○○亦到庭具
    結證稱：（五月十日上午十一時桂林汽車旅館內有一台
    8V-8832號休旅車有無為警查獲何物？）我知道查獲五公斤
    的安非他命。當天我們開車到高雄的時候我很累要休息一下
    ，我有聽到子○○的朋友按門鈴進來，告訴子○○說有東西
    要放在我們那裡，要先借放一下，等一下還會再來拿，我聽
    到的只有這樣，是跟子○○說鬥陣的東西先寄放你這裡，我
    去朋友那裡，等一下回頭來拿（台語發音），子○○就告訴
    他說我們等一下要出去要快一點，後來我有聽到子○○朋友
    走了，有聽到關門聲音，當時我就起來，就走出去，問子○○說是什麼事情，子○○說有朋友拿東西借放等一下還會來
    拿，因為東西是用喇叭箱裝著，我當時好奇說不然我們打開
    看看是什麼東西，打開之後就看到一堆安非他命，當時我有
    伸手去拿來看，看完之後我告訴子○○說這輩子我都沒有看
    過這麼多東西，我看到的東西就是安非他命，後來這些安非
    他命我就要放回蓋著，後來辛○○他們三人打電話過來說要
    出去吃消夜，但是我們害怕子○○朋友的安非他命遺失，所
    以我們就將安非他命放置在車子後面的行李箱，是我搬上車
    的，放好之後約晚上十二點左右。(你看到子○○朋友的時
    候是否知道他朋友姓名？)知道，我聽到子○○說大胖（台
    語）你來了，我下去的時候他們剛好要走了，我看到他朋友
    胖胖的身高一百七十公分到一七三左右，三十出頭，髮型短
    髮，身穿什麼衣服我沒有印象等語（本院卷一第185頁）。
    惟查，此與被告子○○上開警、偵訊及本院訊問所述有些不
    符，且與綽號「大胖」之丁○○所述亦不相符（以下一併論
    述），且其所稱有聽到大胖說他去朋友那裡，「等一下回頭
    」來拿（台語），亦與被告子○○所稱：他說「過三天」再
    來拿等語亦不符合，難謂被告乙○○所證，非係為配合子○○嗣後翻供之詞。且一般毒品之運送具有高度被查獲之風險
    ，若非確定相對人有收取之意，斷不可能隨意攜出，尤其本
    件查獲之甲基安非他命共有五大包之多，重量亦高達近五公
    斤，則若丁○○並不確定子○○會接受其委託出售，其又何
    以會甘冒被查獲之風險，將五大包之甲基安非他命攜至子○○所住之汽車旅館內，再詢問其是否願代其出售之意？而嗣
    後於子○○拒絕後，丁○○竟又將上開五大包之甲基安非他
    命請子○○「代為保管三天」？此顯與常情嚴重相悖，益見
    被告子○○嗣後翻異前供顯係畏罪卸責之詞，而證人乙○○
    所證，亦係迴護之詞，均不足採。另被告丁○○雖以上詞置
    辯，惟其供詞亦有下述不實之處：
１、被告丁○○先是供稱：（你有無去過桂林汽車旅館）沒有。
    （本院卷一第252頁），（上次你提到從來都沒有到過高雄
    桂林汽車旅館）是的（本院卷一第307頁）、我從來沒有去
    過桂林汽車旅館（本院卷二第28頁）。惟經提示其於94年4
    月27日與子○○之通訊監察譯文，被告丁○○則改稱：我有
    告訴子○○桂林汽車旅館在那裡、我知道桂林汽車旅館在那
    裡，我有帶女友去住宿過一次等語（本院卷二第29頁），則
    其先前矢口否認有去過桂林汽車旅館，顯係不實。故就交付
    扣案之五包甲基安非他命之地點，被告丁○○雖供稱：是在
    高速公路大寮到屏東的途中交易等語（本院卷一第251頁）
    ，與被告子○○所稱是在桂林汽車旅館交付甲基安非他命一
    節有所出入，惟以被告丁○○上開故意否認曾至桂林汽車旅
    館一情觀之，其所稱即非無疑，且被告丁○○之前亦供稱：
　　我沒有以電話與子○○連絡，都用BB CALL等語（本院卷第
　  309頁），惟後來經提示上開通訊監察譯文，其始又承認有
    與子○○以電話為上開通訊內容，則其前後供詞不一，亦應
    係有意隱瞞。
２、就扣案之甲基安非他命交付予被告子○○之時間一節：被告
　　子○○供稱：是當天晚上9點多的時候等語（本院卷二第74
　  頁），被告丁○○則供稱：時間為快到晚上的時候等語（本
    院卷一第251頁）。惟查，被告子○○於94年5月9日上午，
　　均在台中縣、市活動，迄同日下午4時30分許以後，始駕車
　  上高速公路南下，於晚間6點多至彰化縣，於晚間9點多抵達
    高雄縣鳳山市（桂林汽車旅館即位於高雄縣鳳山市○○○路
    ○段8號），以上可從被告子○○所使用之0000000000號行
    動電話（為警逮捕時亦在其身上查扣）之基地台位置可知，
    有該行動電話雙向通聯紀錄（其上載有基地台位置）存卷可
    參，則被告丁○○所稱交易時間是快到晚上的時候（地點是
    在屏東到大寮的路上）一節，顯有問題。
３、就扣案之甲基安非他命究係丁○○所交付，抑或係「鳳梨」
    所交付一節：經查，被告丁○○一再供稱：扣案之甲基安非
    他命是「鳳梨」親自交予被告子○○云云，惟被告子○○雖
    對於扣案之甲基安非他命究係要出售或係受託保管，有前後
    不一之說詞，惟對於扣案之甲基安非他命是綽號「阿龍」之
    丁○○所交予伊一節，則供詞並無二致（雖之前曾指認「阿
　　龍」係許榮祥，惟其亦稱要看到本人才知，而其於庭訊時即
　  指認「阿龍」即係丁○○）。另被告子○○雖於本院審理時
    稱，綽號「鳳梨」是丁○○的朋友，我於5月9日當天在汽車
    旅館有見過等語，惟其亦稱，有關毒品之交付，其都是與丁○○連絡等語（本院卷二第73頁），則被告丁○○所稱上開
    毒品是伊介紹子○○向「鳳梨」所買一節，亦值存疑。
４、就被告子○○當日有無交付金錢予「鳳梨」一節：經查被告
    丁○○供稱：子○○的錢（指購買扣案之甲基安非他命的錢
    ）是子○○交給我，我交給鳳梨等語（本院卷第251、307頁
    ），惟經質以交錢的方式，被告丁○○則供稱：我只有轉交
    而已，鳳梨當場沒有點，拿了就走等語（本院卷一第308頁
    ），（你說子○○有拿一包東西給你，你為何知道是錢？）
    後來「鳳梨」說錢已經給他了，那包就是錢等語（本院卷一
    第309頁），惟被告子○○則自始至終均否認有拿錢給丁○○或「鳳梨」，且若被告子○○當時果真有拿錢給被告丁○○或「鳳梨」，則金額將係高達二百五十萬元之多，則被告
    丁○○或「鳳梨」焉會不看一眼，即拿了一包自認為是錢的
    東西後即逕自離去？此亦與交易常情不符。
５、至於被告丁○○之所以為上開供詞之原因，被告子○○則稱
    ：他認為是我咬他出來的等語（本院卷一第309頁），本院
    參諸被告子○○確於94年6月1日警詢中供稱：（你是否願意
    提供他毒梟情資？你是否知道你所提供之線情來源如屬實且
　　經本隊查獲，依法得有助於你減輕其刑？）願意、知道。（
　  本隊人員於九十四年五月十日查獲你持有四九六四公克二級
    毒品安非他命，向何人購得？如何接洽？以多少金額購得？
    ）是向住在高雄市○○區○○路附近綽號「大胖」之男子所
    購得，我都是直接下去再以電話聯絡他出來和我交易，他的
    電話我忘記了，每公斤五十五萬元新台幣。（你與「大胖」
    如何認識搭上線？你總共與「大胖」交易幾次？）是綽號「
    阿志」的朋友介紹的，就是這一次。今日所述均屬實。訊問
    筆錄之內容絕無任何誣指，均完全屬實等語（94偵8732號卷
    第76頁），於同日借提送回檢察官複訊時亦供稱：（今天是
    不是司法警察帶你外出查證？）是。（警察有沒有對你施強
    暴、脅迫或其他非法方法？）沒有。（警訊筆錄有沒有按照
    你的陳述記載？）有。我有看筆錄，都有按照我的陳述記載
　　等語（94偵8372卷第79頁），確有提及上開毒品來源係綽號
　  「大胖」者，而後檢警人員始於94年9月28日5時30分許，在
    高雄市前鎮區○○○路399巷15號前拘提丁○○到案，則被
    告子○○上開所辯尚屬非虛，且若依被告丁○○之供詞，被
    告子○○所為，則已構成販賣第二級毒品甲基安非他命罪（
    即意圖出售牟利而販入甲基安非他命），顯較意圖販賣而持
    有甲基安非他命之罪重，且可使自己不僅不構成檢察官所起
    訴之販賣正犯罪（僅構成該罪之幫助犯），且可迴避自己主
    導此部分犯行之責任，則其有為上開不實之陳述，亦非無可
    能。
　綜上所述，被告子○○於其向癸○○所借用之8V-8832號休旅
  車後座音箱內所被查扣之五大包之甲基安非他命，應係丁○○
  於94年5月9日晚間在桂林汽車旅館所交付，委託被告子○○出
  售，而被告子○○亦應允為被告丁○○出售而收受，以便取得
  每出售一包可得5萬元之利潤無訛，被告丁○○上開所辯應不
  足採。另扣案之五大包毒品經送請內政部警政署刑事警察局鑑
  定，結果為「一、送驗證物：安非他命，5包，毛重4964公克
  ，本局分別予以編號1至5。二、編號1至5:經檢視均為白色晶
  體，外觀形態均相似，隨機抽取編號1鑑定。(一)驗前總毛重
  4973.43公克[包裝塑膠袋總重約29.7公克] 。(二)編號5:1、
  淨重990.74公克，取0. 14公克鑑定用罄，餘990.60公克。2、
  檢出二級毒品"甲基安非他命"成分。3、測得二級毒品"甲基安
  非他命"之純度約為99.1%。有該局94年5月25日刑鑑字第09400
  75512號鑑定書附卷（94年偵字第8499號卷第77頁）可稽，是
  被告子○○、丁○○二人意圖販賣而持有第二級毒品之犯行均
  堪認定。
（三）子○○行使偽造國民身分證、駕駛執照部分
　　被告子○○坦承於上開時地為警查獲如附表三所示之偽造證
  　件，且上開偽造之證件係其交照片予綽號「阿堂」之成年男
    子以偽造之事實，惟另辯稱：上開偽造之癸○○身分證及駕
    照是癸○○本身的，只是換貼我的照片而已，我是在九十四
    年二月份，將照片拿到台北市給「阿堂」做這些證件，而被
    警察查獲時，警察叫我將身上的東西全部拿出來，我有拿給
    警察皮包，當時皮包內有癸○○偽造的證件，我並沒有拿出
    證件來，是到丹麥汽車旅館，他們要我把皮包內的東西拿出
    來，當時我已經說我是子○○云云，而認上開證件僅是「變
    造」，且否認行使之犯行。經查被告子○○此部分犯行，業
    據被告子○○於警詢自承：是我偷抄癸○○身份證資料再以
    新台幣三萬元之價錢找綽號「阿堂」之男子幫我偽造癸○○
    之身分證及駕照等語（94偵8372號卷第24頁），其於94年5
    月11日本院羈押訊問時亦供承：（為何會有癸○○的偽造身
    份證？）我去癸○○的家裡，看他身分證的資料，拜託綽號
    阿同（堂）的人偽造的等語（94聲羈569號卷第5頁），核與
    被害人癸○○於警詢所陳稱：（為何警方在子○○身上查獲
    偽造「癸○○」之身分證及聯結車駕照、為何與你年籍、身
    分證統號、住址等所有資料完全一樣？）我不知道。（為何
    子○○會有你所有資料？）我不知道等語（94偵8372號卷第
    28頁），以及癸○○於本院具結證稱：（子○○為何會有你
    的偽造證件？）我不知道，我自己的身分證、駕照沒有遺失
    過，我沒有提供身分證、駕照資料給人等語相符，並有癸○○真實之身分證、駕照影本附卷（本院卷一第212頁）可稽
    ，復有如附表三所示之偽造證件存卷可參，且如附表三編號
    一之證件經送內政部警政署刑事警察局鑑驗，亦認「癸○○
    」國民身分證上「內政部印」、底紋圖案及印刷字跡均與樣
    張不相符，判係為偽造，有該局94年8月17日刑鑑字第09401
    22408號鑑定書附卷（本院卷一第151頁）可稽，另如附表三
    編號二所示之證件經送原發照單位即交通部公路總局臺中區
    監理所彰化監理站鑑定，據其函復稱「經查本站駕駛執照發
    照清冊，該駕駛執照之印製號碼為本站於92年3月10日發出
    ，駕駛執照上之鋼印機號碼則非本站之號碼，相片與本站站
    存聯亦不相同」，有該監理站94年9月15日中監彰字第09400
    23562號函附卷（本院卷一第156頁）可參，則被告子○○先
    前所辯上開偽造之癸○○身分證是癸○○本身的云云即屬不
    實，是被告子○○與「阿堂」共同偽造上開公印文、印文及
    癸○○之國民身分證、駕駛執照部分應堪認定。另被告子○○於為警查獲當時確有行使上開偽造之國民身分證，亦據證
    人即查獲本案之小隊長壬○○到庭具結證稱：是子○○拿出
    癸○○的身分證貼子○○的照片給我們看的，他說他叫癸○○，我們還以為抓錯了、確定當時子○○有拿癸○○的身分
    證出來給我們看，我們在逮捕當時就請他們將證件拿出來等
    語（本院卷第195、197頁），則被告子○○辯稱並未行使云
    云，亦係卸責之詞而不足採，其此部分之犯行亦堪認定。
三、核被告子○○、己○○、丁○○所為，係分犯如下之罪：
（一）被告子○○部分：
  １、按甲基安非他命為毒品危害防制條例第二條第二項第二款
      所規範之第二級毒品；核被告子○○之所犯，係犯毒品危
　　　害防制條例第五條第二項之意圖販賣而持有第二級毒品罪
  　　、槍砲彈藥刀械管制條列第七條第四項未經許可持有手槍
      罪、第十二條第四項未經許可持有子彈罪、刑法第二百十
      六條、第二百十二條之行使偽造特種文書罪、第二百十七
      條之偽造印文罪、第二百十八條之偽造公印文罪。公訴人
      以被告子○○所犯如犯罪事實欄（二）部分所為，係犯毒
      品危害防制條例第四條第二項之販賣第二級毒品罪，惟因
      公訴意旨所列此部分之犯罪事實並無何販賣之事實，且公
      訴人亦未提出積極證據足認被告子○○有何販賣第二級毒
      品之事實，公訴人此部分容有誤會，其起訴法條應予變更
      。又公訴人雖未就被告子○○所犯刑法第二百十七條、第
      二百十八條之罪起訴，惟因此部分與被告子○○所犯之刑
      法第二百十六條、第二百十二條之行使偽造特種文書罪間
      ，有方法結果之牽連關係，本院自得併為審理。又被告子
      ○○持有甲基安非他命之低度行為，應為意圖販賣而持有
      甲基安非他命之高度行為所吸收，其偽造特種文書之低度
      行為，亦應為行使偽造特種文書之高度行為所吸收，均不
      另論罪。又被告子○○所犯持有手槍、子彈二罪，係以一
      行為同時侵害數法益，屬一行為觸犯數罪名之想像競合犯
      ，爰依刑法第五十五條前段規定，從一重之槍砲彈藥刀械
      管制條列第七條第四項之持有手槍罪處斷；另被告子○○
      所犯上開行使偽造特種文書罪及偽造公印文罪、偽造印文
      罪間，有方法結果之牽連關係（大法官會議釋字第82號解
      釋參照），應從一重論以偽造公印文罪處斷。又被告子○○所犯上開意圖販賣而持有第二級毒品罪、偽造公印文罪
      ，分別與被告丁○○、綽號「阿堂」之成年人間有犯意聯
      絡及行為分擔，均為共同正犯。又被告子○○所犯上開未
      經許可持有手槍罪、意圖販賣而持有第二級毒品罪、偽造
      公印文罪間，其犯意個別，行為及構成要件有殊，應分論
      併罰。又被告子○○前因違反槍砲彈藥刀械管制條例案件
      ，經臺灣高等法院臺中分院判處有期徒刑1年4月確定；嗣
      又因施用第一、二級毒品，經同院各判處有期徒刑1年4月
      、8月，應執行有期徒刑1年10月確定；上開二案經接續執
      行後，於92年4月23日日縮短刑期假釋出獄，於92年11月
      27日假釋期滿執行完畢，此有臺灣高等法院被告前案紀錄
      表附卷可稽，其於五年內再犯本件有期徒刑以上之三罪，
      均為累犯，爰依刑法第四十七條規定加重其刑。爰審酌被
      告子○○坦承上開偽造文書之部分犯行，及其於偵查中原
      坦承意圖販賣而持有第二級毒品犯行，惟嗣後卻翻供之犯
      罪後態度，且亦自始否認持有上開槍彈，並考槍彈對社會
      治安之危害甚大，被告子○○卻擁槍自重，對社會治安之
      危害甚鉅，且欲販賣第二級毒品謀利，戕害國人健康，惡
      性非輕，且意圖販賣而持有之甲基安非他命重量近五公斤
      之多，及偽造證件，增加查緝之困難等一切情狀，分別量
      處如主文所示之刑，並就罰金部分諭知易服勞役之折算標
      準，並定其應執行之刑及罰金易服勞役之折算標準。另扣
      案如附表一所示之手槍1支、子彈共3顆為違禁物，爰依刑
      法第38條第1項第1款之規定諭知沒收（另已鑑驗試射之子
      彈3顆，既已不具殺傷力，已非違禁物，爰不予諭知沒收
      ）。又扣案如附表二編號一所示之第二級毒品甲基安非他
      命，為查獲之第二級毒品，爰依毒品危害防制條例第18
      條第1項前段諭知沒收（鑑驗用罄之0.14公克則予以扣除
      ），另扣案如附表二編號二所示之包裝塑膠袋5只，係供
      犯罪所用之財物，應依毒品危害防制條例第19條之規定沒
      收；又扣案如附表三所示之證件2張，則為被告子○○所
      有因犯罪所得之物，爰依刑法第38條第1項第3款諭知沒收
      （其上偽造之公印文、印文及換貼之照片，已因證件之沒
      收而一併沒收，不另再諭知沒收，併此敘明）。
　２、另按「犯販賣毒品之罪，供出毒品來源因而破獲者，依毒
　　　品危害防制條例第十七條之規定，僅得減輕其刑，而非必
  　　須減輕。是縱因上訴人所供而破獲其毒品之上游來源，原
    　審法院仍有自由裁酌是否減輕其刑之職權，原判決既未減
      輕其刑，則縱未依上訴人之供述確實追查，亦與所謂判決
      不適用法則或應於審判期日調查之證據而未予調查之違背
      法令情形有間。」，最高法院89年度台上字第184號判決
      意旨可參。本件被告子○○之選任辯護人以被告子○○有
　    供出毒品來源是綽號大胖之丁○○，因而請求本院依該條
　    規定減輕其刑。惟公訴人則以：被告子○○之前供出的是
      許榮祥而非丁○○，且是在警察掌握線報之後才補強線索
      ，而認被告子○○此部分並不符合該條之規定。本院則認
　　　被告子○○於本院訊問、審理時之供詞反覆，且綽號「大
  　　胖」之丁○○與被告子○○之上開犯行，亦早經檢警以通
    　訊監察方式查覺，則被告子○○所為，是否即與該條之規
      定相符，亦非無疑，爰不依該條規定減輕其刑，併此敘明
      。
（二）被告己○○部分：
　１、核被告己○○所為，係犯槍砲彈藥刀械管制條列第七條第
　　　四項之未經許可寄藏手槍罪、第十二條第四項未經許可寄
　　　藏子彈罪；又被告己○○以一寄藏行為，同時寄藏手槍及
　　　子彈，屬一行為觸犯數罪名之想像競合犯，爰依刑法第五
　　  十五條前段規定，從一重之槍砲彈藥刀械管制條列第七條
　　　第四項之寄藏手槍罪處斷。另被告子○○既係構成犯槍砲
　　　彈藥刀械管制條列第七條第四項之未經許可持有手槍罪，
  　　及第十二條第四項之未經許可持有子彈罪，已如前述，則
    　被告己○○之寄藏行為，與被告子○○之持有行為兩者應
      非共同正犯關係，公訴人以被告己○○所為與被告子○○
      所為係共同正犯，此部分亦有誤會，附此敘明。爰審酌被
      告己○○於警詢、偵查中原坦承犯行，惟嗣後卻翻供之犯
      罪後態度，及其犯罪手段，以及槍彈對社會治安之危害甚
      大，被告己○○卻應允其表兄子○○而予以寄藏等一切情
      狀，量處如主文所示之刑，並就罰金部分諭知易服勞役之
      折算標準。扣案如附表一所示之手槍1支、子彈共3顆為違
      禁物，爰依刑法第38條第1項第1款之規定諭知沒收（另已
      鑑驗試射之子彈3顆，既已不具殺傷力，已非違禁物，爰
      不予諭知沒收）。
　２、另起訴書以被告己○○主動供承槍枝、子彈之藏放地點，
　　　偵查中坦承犯行、態度良好，而請本院依刑法第五十七條
  　　、第五十九條等規定減輕其刑，惟公訴蒞庭檢察官則以被
　    告己○○後來於本院做偽證而請本院勿依刑法第五十九條
      之規定減刑（本院卷二第87頁）。經查被告己○○於本院
　　　已完全否認其犯行，且於本院以證人身分證述時亦為相同
      之證述，難認其犯後態度良好，且其犯罪情狀亦不符合刑
      法第五十九條之「犯罪之情狀可憫恕」（即客觀上足以引
      起一般人之同情）之要件，爰不依該條之規定減輕其刑，
      而僅從輕量刑。另「槍砲彈藥刀械管制條例第十八條第一
      項係規定犯該條例之罪而自首，始能減輕或免除其刑。又
      同條第四項係規定自白之情形，必須於偵查或審判中自白
      ，並供述全部槍械、彈藥之來源及去向，因而查獲或因而
      防止重大危害治安事件之發生者，始能減免其刑。該條第
      四項既謂「並」供述全部槍砲、彈藥、刀械之來源「及」
      「去向」，自係指已將槍械、彈藥移轉與他人持有之情形
      而言，不包括仍為自己持有之情形在內，此觀同條第一項
      後段係指已移轉他人持有之情形始有「去向」可明。」，
      最高法院亦著有93年度台上字第4223號判決可資參照，故
      被告己○○寄藏上開槍彈既係仍在自己持有之情形下被查
      獲，自不符該條之規定，亦併此敘明。
（三）被告丁○○部分：
　１、核被告丁○○所為，係犯毒品危害防制條例第五條第二項
  　　之意圖販賣而持有第二級毒品罪。公訴人以被告丁○○所
    　犯如犯罪事實欄（二）部分所為，係犯毒品危害防制條例
      第四條第二項之販賣第二級毒品罪，此部分容有誤會，其
      起訴法條應予變更。又被告丁○○持有甲基安非他命之低
      度行為，應為意圖販賣而持有甲基安非他命之高度行為所
      吸收，不另論罪。又被告丁○○意圖販賣而持有第二級毒
      品罪，與被告子○○彼此之間，有犯意聯絡及行為分擔，
      均為共同正犯。爰審酌被告丁○○為卸己責及報復被告子
      ○○，而為上開不實之供詞，且前已有販賣毒品前科，現
      仍在假釋期間，竟又欲販賣第二級毒品謀利，且查扣之第
      二級毒品重量將近5公斤，嚴重戕害國人健康，惡性非輕
      等一切情狀，量處如主文所示之刑。又扣案如附表二編號
      一所示之第二級毒品甲基安非他命，為查獲之第二級毒品
      ，爰依毒品危害防制條例第18條第1項前段諭知沒收（鑑
      驗用罄之0.14公克則予以扣除），另扣案如附表二編號二
      所示之包裝塑膠袋五只，係供犯罪所用之財物，應依毒品
      危害防制條例第19條之規定沒收。
  ２、另追加起訴意旨以：被告丁○○基於販賣第二級毒品安非
      他命營利之犯意，於94年2月間某日起94年5月9日前某時
      止，在高雄市等地，以每兩安非他命二萬三千元之價格，
      售予子○○三次，總計十兩，得款二十三萬元。因認被告
      丁○○此部分亦涉犯毒品危害防制條例第4條第2項之販賣
      第二級毒品罪嫌。經查公訴人認被告丁○○涉有此部分犯
      行之證據，無非以被告煜智於警詢之證述、通訊監察譯文
      及扣案帳冊為其論據。惟被告丁○○則堅決否認此部分犯
      行，又扣案之帳冊並無任何被告丁○○販賣第二級毒品予
      被告子○○之記載（帳冊內容已影印附於本院卷二），又
      通訊監察譯文亦僅可看出被告丁○○與被告子○○二人於
      該段時間曾有互相通話，惟就其內容觀之亦看不出有何追
      加起訴意旨所指此部分之犯行，則此部分本院認並無積極
      之證據足以證明，且被告丁○○此部分之犯罪事實亦經公
      訴蒞庭檢察官當庭減縮，爰不另為無罪之諭知，併此敘明
      。
據上論斷，應依刑事訴訟法第299條第1項前段、第265條第1項、
第300條，槍砲彈藥刀械管制條例第7條第4項、第12條第4項，毒
品危害防制條例第5條第2項、第18條第1項前段、第19條第1項，
刑法第11條、第28條、第212條、第216條、第217條第1項、第
218 條第1項、第55條、第47條、第51條第5款、第42條第2項、
第3項、第38條第1項第1款、第3款，罰金罰鍰提高標準條例第1
條前段、第2條，判決如主文。
中　　華　　民　　國　　94　　年　　11　  月　  23　　日
                  刑事第十庭    審判長法  官  郭瑞祥
                                      法  官  黃家慧
                                      法  官  江奇峰
上正本證明與原本無異。
如不服本判決，應於送達後十日內向本院提出上訴狀（須附繕
本），上訴於台灣高等法院台中分院。
                                      書記官  王淑燕
中　　華　　民　　國　　94　　年　　11  　月　  23　　日
附錄論罪科刑法條
槍砲彈藥刀械管制條例第7條第4項
未經許可，持有、寄藏或意圖販賣而陳列第一項所列槍砲、彈藥
者，處五年以上有期徒刑，併科新台幣一千萬元以下罰金。
毒品危害防制條例第5條第2項
意圖販賣而持有第二級毒品者，處5年以上有期徒刑，得併科新
臺幣5百萬元以下罰金。
中華民國刑法第218條第1項
偽造公印或公印文者，處五年以下有期徒刑。
附表一
┌──┬───────────┬───┬────────┐
│編號│            物品名稱  │數量  │  備註          │
├──┼───────────┼───┼────────┤
│一  │德國SIG SAUER廠P228型 │1支   │                │
│    │口徑9MM制式具殺傷力之 │      │                │
│    │半自動手槍(含彈匣，槍 │      │                │
│    │枝管制編號0000000000) │      │                │
│    │                      │      │                │
├──┼───────────┼───┼────────┤
│二  │9MM制式子彈           │1顆   │  已試射        │
├──┼───────────┼───┼────────┤
│三  │土造子彈              │5顆   │  其中2顆已試射 │
└──┴───────────┴───┴────────┘
附表二
┌──┬───────┬─────────┬──────┐
│編號│物品名稱      │    數量          │  備註      │
├──┼───────┼─────────┼──────┤
│一　│甲基安非他命　│5包（總淨重共重   │其中鑑驗用罄│
│    │　            │4944.73 公克）    │0.14 公克   │
│    │　            │                  │            │
├──┼───────┼─────────┼──────┤
│二　│包裝塑膠袋    │5只 (總重約29.7 公│            │
│    │              │克)               │            │
└──┴───────┴─────────┴──────┘
附表三
┌──┬───────────┬────────────┐
│編號│物品名稱              │      數量              │
├──┼───────────┼────────────┤
│一  │偽造之癸○○國民身分證│ 1張（含子○○照片1張、 │
│    │                      │內政部公印文、彰化縣政府│
│    │                      │之鋼印文各1枚）         │
├──┼───────────┼────────────┤
│二  │偽造之癸○○普通聯結車│1張（含子○○照片1張、  │
│    │駕駛執照              │交通部駕駛執照製發之章之│
│    │                      │印文、交通部公路總局製發│
│    │                      │之章之鋼印文各1枚）     │
└──┴───────────┴────────────┘
